it: Design dell’insegna del punto vendita al dettaglio/negozio: Accesso; Chiusura delle vendite; In arrivo; Personalizzato; Entrata/uscita; Grande apertura; Offerta limitata; Nuovo arrivo; Stiamo assumendo; Aperto/Chiuso; Bagno; Saldi; Saldi stagionali; Offerta speciale; Altro
sl-SI: Znaki za maloprodajo/prodajo: Razprodaja; Zaključna razprodaja; Kmalu na voljo; Po meri; Vhod/Izhod; Svečana otvoritev; Časovno omejena ponudba; Novi prihodi; Zaposlujemo; Odprto/zaprto; WC; Razprodaja; Sezonska raprodaja; Posebna ponudba; Drugo
tr: Perakende satış/Satış tabela tasarımı: İzin; Kapanış satışı; Yakında; Özel; Giriş-Çıkış; Büyük açılış; Sınırlı süreli teklif; Yeni gelen; Eleman aranıyor; Açık/Kapalı; Tuvalet; Satış; Sezonluk indirim; Özel teklif; Diğer
ro-RO: Design semn de vânzare cu amănuntul/reduceri: Reducere; Lichidări; În curând; Personalizat; Intrare/Ieșire; Marea deschidere; Ofertă limitată; Noutăți; Angajăm; Deschis/închis; Toaletă; De vânzare; Reduceri de sezon; Ofertă specială; Altele
el: Σχέδιο πινακίδας λιανικής/πώλησης: Εκποίηση; Εκπτώσεις λόγω κλεισίματος; Προσεχώς; Custom; Είσοδος/Έξοδος; Εγκαίνια; Προσφορά περιορισμένου χρόνου; Νέα άφιξη; Προσλαμβάνουμε; Ανοιχτό/Κλειστό; Τουαλέτα; Έκπτωση; Εποχιακές εκπτώσεις; Ειδική προσφορά; Άλλο
bg-BG: Дизайн на табела за търговия на дребно/разпродажба: Разчистване; Приключваща разпродажба; Очаквайте скоро; Персонализиран; Вход/изход; Голямо откриване; Оферта за ограничен период от време; Нови стоки; В момента наемаме; Отворено/затворено; Тоалетна; Разпродажба; Сезонна разпродажба; Специално предложение; Други
pt-BR: Formato de letreiro de varejo e vendas: Queima de estoque; Fechamento de vendas; Em breve; Personalizada; Entrada/Saída; Grande abertura; Oferta por tempo limitado; Novidade; Contratando agora; Aberto/Fechado; Banheiro; Oferta; Venda sazonal; Oferta especial; Outro
lt-LT: Mažmeninės prekybos / išpardavimo iškabos dizainas: Sandėlio išpardavimas; Uždarymo išpardavimas; Netrukus; Pasirinktinis; Įėjimas / išėjimas; Didysis atidarymas; Riboto laiko pasiūlymas; Naujienos; Ieškome darbuotojų; Atidaryta / uždaryta; Tualetas; Išpardavimas; Sezono išpardavimas; Specialus pasiūlymas; Kita
ko: 상점/세일 표지판 디자인: 정리; 마감 세일; 곧 출시 예정; 커스텀; 입구/출구; 개업식; 기간 한정 세일; 신규 입고; 직원 모집 중; 열림/닫힘; 화장실; 세일; 계절 할인; 특별 할인; 기타
zh-TW: 零售/促銷標誌設計: 限高; 結清銷售; 即將推出; 客製化; 入口/出口; 盛大開幕; 限時優惠; 新品到貨; 正在招聘; 營業中/休息; 廁所; 特賣; 換季拍賣; 特價; 其他
fr: Conception d’enseignes de vente au détail/vente: Soldes; Liquidation des stocks; Prochainement; Personnalisé; Entrée/sortie; Grande ouverture; Offre d’une durée limitée; Nouveauté; Nous embauchons; Ouvert/Fermé; Toilettes; Soldes; Vente saisonnière; Offre spéciale; Autre
pt-PT: Design de sinal de retalho/venda: Liquidação; Venda de encerramento; Em breve; À medida; Entrada/Saída; Inauguração; Oferta por tempo limitado; Nova chegada; A contratar; Aberto/fechado; Casa de banho; Promoção; Venda sazonal; Oferta especial; Outro
en: Retail/Sale sign design: Clearance; Closing sale; Coming soon; Custom; Entrance/Exit; Grand opening; Limited time offer; New arrival; Now hiring; Open/Closed; Restroom; Sale; Seasonal sale; Special offer; Other
zh-CN: 零售/销售标志设计: 间隙; 成交; 即将推出; 定制; 入口/出口; 盛大开业; 限时优惠; 新品到货; 正在招聘; 开门/关门; 卫生间; 销售; 季节性促销; 特价; 其他
nl: Ontwerp retail-/verkoopbord: Open plek; Afsluitende uitverkoop; Binnenkort beschikbaar; Aangepast; Ingang/uitgang; Grote opening; Tijdelijke aanbieding; Nieuwe aankomst; Nu aan het werven; Open/Gesloten; Toilet; Uitverkoop; Seizoensuitverkoop; Speciale aanbieding; Andere
nb: Detaljhandel/salg-skiltdesign: Klarering; Avsluttende salg; Kommer snart; Tilpasset; Inngang/utgang; Stor åpning; Tidsbegrenset tilbud; Nytt tilskudd; Ansetter nå; Åpen/stengt; Toalett; Salg; Sesongsalg; Spesialtilbud; Annen
th: การออกแบบป้ายขายปลีก/ลดราคา: การทำความสะอาด; การปิดการขาย; เร็วๆ นี้; ปรับเข้ารูป; ทางเข้า/ทางออก; การเปิดตัวอย่างเป็นทางการ; ข้อเสนอในเวลาจำกัด; มาใหม่; รับสมัครงาน; เปิด/ปิด; ห้องน้ำ; ขาย; ส่วนลดตามฤดูกาล; ข้อเสนอพิเศษ; อื่นๆ
ja: 小売業/セール用看板の種類: クリアランス; 閉店セール; 近日オープン; カスタム; 入口/出口; グランドオープン; 期間限定オファー; ニューアライバル; 募集中; オープン/クローズ; トイレ; セール; 季節限定セール; スペシャルオファー; その他
de: Design des Einzelhandels-/Ausverkaufsschilds: Abstand; Schlussverkauf; Demnächst; Maßgeschneidert; Eingang/Ausgang; Große Eröffnung; Zeitlich befristetes Angebot; Neu angekommen; Angestellte gesucht; Offen/Geschlossen; Toilette; Verkauf; Saisonverkauf; Sonderangebot; Sonstiges
fi: Jälleen-/alennusmyyntikyltin suunnittelu: Korkeus; Loppuunmyynti; Tulossa pian; Mukautettu; Sisäänkäynti/uloskäynti; Juhlalliset avajaiset; Rajoitetun ajan tarjous; Uutuudet; Palkkaaminen meneillään; Avoin/Suljettu; WC; alennusmyynti; Kausialennusmyynti; Erikoistarjous; Muu
hu: Kiskereskedelmi/értékesítési táblák kialakítása: Vámvizsgálat; Végkiárusítás; Hamarosan; Egyedi; Bejárat/kijárat; Ünnepélyes megnyitó; Korlátozott idejű ajánlat; Új áru; Munkatársat felveszünk; Megnyitva/lezárva; Mosdó; Kiárusítás; Szezonális kiárusítás; Különleges ajánlat; Egyéb
ru: Дизайн вывески для розничной торговли: Распродажа; Распродажа по случаю закрытия; Скоро в продаже; Индивидуальный; Вход/выход; Торжественное открытие; Ограниченное по времени предложение; Новое поступление; Текущие вакансии; Открыто/закрыто; Туалет; Распродажа; Сезонная распродажа; Специальное предложение; Другое
pl: Projekt znaku handlu/sprzedaży detalicznej: Przejście; Wyprzedaż; Już wkrótce; Niestandardowe terminy; Wejście/wyjście; Wielkie otwarcie; Oferta limitowana; Nowość; Zatrudniamy; Otwarte / Zamknięte; Toaleta; Sprzedaż; Wyprzedaż sezonowa; Oferta specjalna; Pozostałe
da: Detail-/salgsskiltedesign: Frigang; Afsluttende salg; Kommer snart; Skræddersyet; Indgang/udgang; Åbningsfest; Tidsbegrænset tilbud; Nyhed; Medarbejdere søges; Åben/lukket; Badeværelse; Udsalg; Sæsonudsalg; Specialtilbud; Andet
es: Diseño de letreros de oferta: Transparente; Oferta por cierre; Muy pronto; Personalizado; Entrada/Salida; Gran inauguración; Oferta por tiempo limitado; Nuevo; Estamos contratando; Abierto/cerrado; Baño; Oferta; Oferta de temporada; Oferta especial; Otros
vi: Thiết kế biển hiệu bán lẻ/giảm giá: Khoảng trống; Hạ giá trước khi đóng cửa; Sắp ra mắt; Tùy chỉnh; Lối ra/Cổng ra; Khai mạc; Ưu đãi trong thời gian có hạn; Hàng mới về; Đang tuyển dụng; Mở/đóng; Nhà vệ sinh; Giảm giá; Giảm giá theo mùa; Đề nghị đặc biệt; Khác
cs: Design značek pro maloobchod/výprodej: Volný prostor; Likvidační výprodej; Již brzy; Vlastní; Vchod/východ; Slavnostní otevření; Časově omezená nabídka; Nový přírůstek; Nyní přijímáme zaměstnance; Otevřeno/zavřeno; Toalety; Prodej; Sezónní výprodej; Speciální nabídka; Jiné
sv: Utförande av rea-/försäljningsskylt: Rea; Slutrea; Kommer snart; Anpassad; Ingång/utgång; Premiär; Tidsbegränsat erbjudande; Ny ankomst; Lediga platser; Öppen/Stängd; Toalett; Utförsäljning; Säsongsrea; Specialerbjudande; Annat
sk-SK: Dizajn označenia maloobchodu/predaja: Odbavenie; Uzávierka predaja; Už čoskoro; Prispôsobený; Vstup/Výstup; Slávnostné otvorenie; Časovo obmedzená ponuka; Nový tovar; Prijímame nových zamestnancov; Otvorený/Zatvorený; Toaleta; Výpredaj; Sezónny výpredaj; Špeciálna ponuka; Iné
hr-HR: Dizajn natpisa za maloprodaju/sniženja: Rasprodaja; Rasprodaja pred zatvaranje; Uskoro; Prilagođeno; Ulaz/izlaz; Svečano otvorenje; Vremenski ograničena ponuda; Novo; Zapošljavamo; Otvoreno/zatvoreno; Toalet; Prodaja; Sezonska rasprodaja; Posebna ponuda; Ostalo